【裁判字號】    97,消債清,36
【裁判日期】    980420
【裁判案由】    清算事件
【裁判全文】
臺灣屏東地方法院民事裁定            97年度消債清字第36號
聲  請  人
即 債 務人  甲○○
相  對  人  合作金庫商業銀行股份有限公司
法定代理人  庚○○
相  對  人  台北富邦商業銀行股份有限公司
法定代理人  壬○○
相  對  人  臺灣新光商業銀行股份有限公司
                        7、2.
法定代理人  乙○○
相  對  人  板信商業銀行股份有限公司
法定代理人  己○○
相  對  人  香港商香港上海豐銀行股份有限公司
法定代理人  丙○○
相  對  人  新加坡商星展銀行股份有限公司
                        樓之1.
法定代理人  丁○○
相  對  人  台新國際商業銀行股份有限公司
法定代理人  辛○○
相  對  人  大眾商業銀行股份有限公司
                        地下1.
法定代理人  戊○○
相  對  人  中國信託商業銀行股份有限公司
法定代理人  子○○
相  對  人  癸○○
上列當事人間因消費者債務清理事件聲請清算，本院裁定如下：
    主  文
債務人甲○○自中華民國九十八年五月十五日中午十二時起開始
清算程序，並同時終止清算程序。
聲請費用由聲請人負擔。
    理  由
一、按法院開始清算程序之裁定，應載明其年、月、日、時，並
    即時發生效力；債務人之財產不敷清償清算程序之費用時，
    法院應裁定開始清算程序，並同時終止清算程序，消費者債
    務清理條例第83條第1 項、第85條第1 項分別定有明文。
二、本件聲請意旨略以：其已累積債務達新臺幣（下同）1,689,
    966 元，曾依中華民國銀行公會會員辦理消費金融案件無擔
    保債務協商機制與債權銀行達成還款協議，約定自民國95年
    6 月起，以每月還款18,691元之方式償債，惟於95年11月15
    日發生車禍並住院治療，因受傷以致無法繼續從事送瓦斯及
    打零工之工作，在工作不穩定之情形下，不得已而毀諾，復
    於97年6 月因糖尿病併發視網膜病變，謀職更加因難，其有
    不可歸責於己之事由致履行顯有重大困難之情形，且未經法
    院裁定開始更生程序、許可和解或宣告破產，爰依法聲請清
    算等語。
三、經查，債務人所主張之上開事實，業據其提出債權人清冊、
    財政部台灣省南區國稅局95、96年度綜合所得稅各類所得資
    料清單暨財產歸屬資料清單、戶籍謄本、協議書、無擔保債
    務還款計畫書、繳納協商款項之匯款憑據、診斷證明書、財
    團法人金融聯合徵信中心當事人綜合信用報告－債務清理條
    例前置協商專用債權人清冊、存摺明細等件為證。此外，本
    件查無債務人有消費者債務清理條例第6 條第3 項、第8條
    或第82條第2 項所定駁回清算聲請之事由存在，則債務人聲
    請清算，應屬有據。再者，依據債務人所提財產及收入狀況
    說明書及財產歸屬資料清單所載，其名下並無不動產或可資
    變現之動產，復參酌本件清算程序之規模，堪認債務人之財
    產應不敷清償清算程序之費用，爰依上開規定，裁定同時終
    止清算程序。
中    華    民    國    98    年    4     月    20    日
                        民事庭法  官  陳威宏
上為正本係照原本作成。
開始清算程序之裁定不得抗告，如不服同時終止清算程序之裁定
，應於裁定送達後10日內，以書狀向本院提出抗告，並繳納抗告
費新臺幣1千元。
本裁定已於98年5月12日下午5時公告。
中    華    民    國    98    年    5     月    12    日
                              書記官  魏慧夷


司法院資訊處製作；財團法人民間司法改革基金會備份。
